---
name: Tomás
surname: Capretto
position: "Candidato Doctoral"
address: "IMASL/CONICET"
www: tcapretto.netlify.com
email: "tomicapretto@gmail.com"
github: tomicapretto
aboutme: Aprendizaje estadístico, Programación estadística, Muestreo
date: "`r format(Sys.time(), '%B %Y')`"
output: 
  vitae::moderncv:
    theme: classic
---

```{r setup, include=FALSE}
knitr::opts_chunk$set(echo = FALSE, warning = FALSE, message = FALSE)
library(vitae)
library(tibble)
```

# Sobre mí

 * Licenciado en Estadística con interés en la docencia, investigación y consultoría.
 * R es mi principal herramienta de programación y la disfruto mucho. Sin embargo, también estoy aprendiendo Python porque considero que es importante poder complementar ambos.
 * R \textbf{y} Python mejor que R \textbf{o} Python.
 * Big Data no significa todos los datos. Más preguntas. Mejores ideas.

# Educación

```{r education}

tribble(
  ~ Degree, ~ Year, ~ Institution, ~ Where,
  "Doctorado en Estadística", "2019-2024 (esperado)", "Universidad Nacional de Rosario", "Rosario, Argentina",
  "Licenciatura en Estadística", "2014-2019", "Universidad Nacional de Rosario", "Rosario, Argentina"
) %>% 
  detailed_entries(Degree, Year, Institution, Where)
```

# Experiencia en investigación

```{r research-experience}

tribble(
  ~ what, ~ when, ~ with, ~ where, ~ why,
  
  "Auxiliar de investigación", "Abr 2018 - Mar 2019", "Universidad Nacional de Rosario", "Rosario, Argentina", "\\textbf{Proyecto:} Métodos estadísticos en el ámbito oficial.", 
    "Auxiliar de investigación", "Abr 2018 - Mar 2019", "Universidad Nacional de Rosario", "Rosario, Argentina", "Desarrollé mi tesina de licenciatura \\textit{Estimación en diseños muestrales complejos en presencia de no respuesta}.",
  
  "Auxiliar de investigación", "Abr 2016 - Mar 2017", "Universidad Nacional de Rosario", "Rosario, Argentina", "\\textbf{Proyecto:} Diseños muestrales basados en modelos para poblaciones con variabilidad espacial.", 
    "Auxiliar de investigación", "Abr 2016 - Mar 2017", "Universidad Nacional de Rosario", "Rosario, Argentina", "Estudio de modelos que consideran variabilidad espacial." 
) %>%
  detailed_entries(what, when, with, where, why, .protect = FALSE) # Enables Latex code.

```

# Experiencia en docencia

```{r teaching-experience}

tribble(
  ~ what, ~ when, ~ with, ~ where, ~ why,
  
  "Tutor online", "Ago 2018 - May 2019", "Chegg Tutors", "Remoto", "Clases de Estadística, R y SAS y tópicos afines en inglés.",
  "Tutor online", "Ago 2018 - May 2019", "Chegg Tutors", "Remoto", "Trabajé con estudiantes de nivel de grado y de posgrado en un rango muy amplio de disciplinas.",

  "Tutor online", "Nov 2015 - Nov 2018", "Latinhire", "Remoto", "Clases de Estadística en inglés y español.",
  "Tutor online", "Nov 2015 - Nov 2018", "Latinhire", "Remoto", "Trabajé principalmente con estudiantes de pre-grado y grado.",

) %>%
  detailed_entries(what, when, with, where, why, .protect = FALSE) # Enables Latex code.

```

\pagebreak

# Experiencia laboral

```{r job-experience}

tribble(
  ~ what, ~ when, ~ with, ~ where, ~ why,
  
  "Consultant", "Nov 2018 - Ene 2019", "AlixPartners", "Buenos Aires, Argentina", "Manipulación y análisis de datos en diversos formatos utilizando R, Python, SQL y Tableau.", 
  "Consultant", "Nov 2018 - Ene 2019", "AlixPartners", "Buenos Aires, Argentina", "Predicción de series temporales.",
  "Consultant", "Nov 2018 - Ene 2019", "AlixPartners", "Buenos Aires, Argentina", "Automatización de tareas.", 
  
  "Asistente estadístico", "May 2018 - Oct 2018", "Instituto Nacional de Estadística y Censos", "Buenos Aires, Argentina", "Trabajé principalmente en el estudio de la no respuesta, su clasificación y tratamientos.", 
  "Asistente estadístico", "May 2018 - Oct 2018", "Instituto Nacional de Estadística y Censos", "Buenos Aires, Argentina", "Colaboración en manuales metodológicos y reportes internos.", 
  "Asistente estadístico", "May 2018 - Oct 2018", "Instituto Nacional de Estadística y Censos", "Buenos Aires, Argentina", "Evaluación de métodos para imputación de datos faltantes.", 
  
  "Asistente estadístico", "Jul 2016 - Sep 2016", "Universidad Nacional de Rosario", "Rosario, Argentina", "Estudio por muestreo para un colegio de profesional de la provincia de Santa Fe.",
  "Asistente estadístico", "Jul 2016 - Sep 2016", "Universidad Nacional de Rosario", "Rosario, Argentina", "Participación en la estrategia para recolectar los datos.",
  "Asistente estadístico", "Jul 2016 - Sep 2016", "Universidad Nacional de Rosario", "Rosario, Argentina", "Consistencia de base de datos y generación de reportes preliminares.",
  "Asistente estadístico", "Jul 2016 - Sep 2016", "Universidad Nacional de Rosario", "Rosario, Argentina", "Realización de encuestas telefónicas y seguimiento de los casos.",
  
) %>%
  detailed_entries(what, when, with, where, why, .protect = FALSE) # Enables Latex code.

```


# Becas, premios y distinciones

```{r awards}

tribble(
  ~ what, ~ when, ~ with, ~ where, ~ why,
  
  "Beca doctoral en temas estratégicos", "2019 - 2024", "CONICET", "San Luis, Argentina", "\\textbf{Tema:} Análisis exploratorio de modelos Bayesianos.",
  "Beca doctoral en temas estratégicos", "2019 - 2024", "CONICET", "San Luis, Argentina", "Dedicación exclusiva al estudio e investigación.",
  
  "1er Premio del XIII Concurso de Jóvenes Biometristas", "Oct 2017", "Grupo Argentino de Biometría", "Rosario, Argentina", "Trabajé en conjunto con David Presutti, estudiante de Ingeniería Agrnómica.", 
  "1er Premio del XIII Concurso de Jóvenes Biometristas", "Oct 2017", "Grupo Argentino de Biometría", "Rosario, Argentina", "Utilizamos modelos lineales generalizados mixtos para resolver el problema propuesto.", 
  
  "Becario Fulbright", "Ene 2017 - Feb 2017", "Comisión Fulbright", "Austin, Estados Unidos", "Realicé una estancia en University of Texas at Austin en el marco de la beca Friends of Fulbright 2017.", 
  "Becario Fulbright", "Ene 2017 - Feb 2017", "Comisión Fulbright", "Austin, Estados Unidos", "Perfeccionamiento del inglés, intercambio cultural, voluntariado y asistencia a cursos de estadística.", 
  
) %>% 
  detailed_entries(what, when, with, where, why, .protect = FALSE)
```